臺灣板橋地方法院民事判決　　　　　　 100年度訴字第1551號
原　　　告　中國信託商業銀行股份有限公司
法定代理人　辜濂松
訴訟代理人　楊瓔鈺
　　　　　　周柏成
被　　　告　陳春玉
上列當事人間請求返還消費借貸款事件，經本院於民國100年8月
29日言詞辯論終結，判決如下：
    主  文
被告應給付原告新臺幣伍拾柒萬柒仟柒佰陸拾肆元，及如附表所
示之利息、違約金。
訴訟費用由被告負擔。
本判決於原告以新臺幣壹拾玖萬參仟元供擔保後，得假執行。
    事實及理由
甲、程序方面：
    按當事人得以合意定第一審管轄法院，但以關於由一定法律
    關係而生之訴訟為限，前項合意，應以文書證之，民事訴訟
    法第24條定有明文。經查，本件兩造於授信約定書第13條約
    定，因本約定書有關一切債務涉訟時，合意以臺灣板橋地方
    法院為第一審管轄法院，是本院就本件訴訟自有管轄權。
乙、實體方面：
  一、原告主張：第三人黃有用即黃有用企業社前於民國94年8
      月30日邀同被告為連帶保證人向花蓮區中小企業銀行股份
      有限公司（已於96年9月8日經原告依銀行法及金融機構合
      併法規定合併，原告為合併後存續法人，依法概括承受一
      切權利義務）借款新臺幣（下同）120萬元，約定自94年8
      月30日起至97年8月30日止，採固定年利率10%計付，並按
      月分期清償，同時簽立借款契約書及本票，惟因被告有加
      入信用基金保證代償，其中(一)60萬元部分為有擔保債權，
      (二)60萬元部分則為無擔保債權，故應分成兩筆帳務管理，
      故有兩份放款帳號、交易歷史明細，其貸款日期、總金額
      及借款契約均相同。雙方約定遲延還本或付息時，按借款
      餘額，自遲延日起，除按上開利率計息外，逾期在6個月
      以內部分，按上開利率10%計付違約金，逾期超過6個月部
      分，另按上開利率20%計付違約金，並約定任何一宗債務
      不依約清償或攤還本金、付息…等情形，債務視為全部到
      期。詎料被告未依約履行，本件借款除獲償本金622236元
      ，及至96年4月26日止之利息外，其餘部分迄未受償，迭
      經原告催討，均無效果，尚欠如附表所示之本金、利息及
      違約金迄未給付，依法被告自應負連帶清償責任，故爰依
      借款契約及連帶保證之法律關係，求為判決如主文所示。
  二、被告則自認簽立上開系爭借款契約，惟抗辯目前工作不穩
      定，尚接受社會局協助，無力負擔云云。並聲明：原告之
      訴駁回。
  三、查原告主張之事實，已據其提出與其所述情節相符，且被
      告亦不爭執之借款契約、本票、授信約定書、放款帳戶還
      款交易明細表等影本各1件為證，被告雖抗辯目前工作不
      穩定，無力負擔清償責任云云，實與本件債權債務關係之
      成立無涉，所辯洵非有據，自堪信原告之主張為真正。
  四、綜上所述，原告依借款契約及連帶保證契約法律關係請求
      被告給付577764元及如附表所示之利息、違約金，為有理
      由，應予准許。
  五、原告陳明願供擔保聲請宣告假執行，核無不合，爰酌定相
      當擔保金額准許之。
  六、訴訟費用負擔之依據：民事訴訟法第78條。
中    華    民    國    100    年    8    月    31    日
                  民事第三庭    法  官  張紫能
以上正本係照原本作成
如對本判決上訴，須於判決送達後20日內向本院提出上訴狀
中    華    民    國    100    年    8    月    31    日
                                書記官  蔡佳容
附表：（單位：新臺幣）
┌───────┬────────┬────┬─────────────────┐
│              │                │        │       違約金計算期間及利率       │
│  借款本金    │  利息計算期間  │  利率  ├────────┬────────┤
│（即請求金額）│                │（年息）│逾期在6 個月以內│逾期超過6 個月部│
│              │                │        │部分按原利率10% │分按原利率20%   │
├───────┼────────┼────┼────────┼────────┤
│   577764元   │自96年4月27日起 │  10%   │自96年5月28日起 │自96年11月28日起│
│              │至清償日止      │        │至96年11月27日止│至清償日止      │
└───────┴────────┴────┴────────┴────────┘